【裁判字號】    89,上更(一),245
【裁判日期】    891027
【裁判案由】    貪污治罪條例
【裁判全文】
臺灣高等法院刑事判決                        八十九年度上更(一)字第二四五號
    上  訴  人  臺灣臺北地方法院檢察署檢察官
    被      告  丁○○
    選任辯護人  黃銘照
右上訴人因被告貪污案件，不服臺灣臺北地方法院八十六年度訴字第一三八六號，中
華民國八十七年七月七日第一審判決（起訴案號：臺灣台北地方法院檢察署八十五年
度偵字第二五九四六號）提起上訴，判決後，經最高法院第一次發回更審，本院判決
如左：
    主  文
上訴駁回。
    理  由
一、公訴意旨略以：被告丁○○為臺灣土地銀行（下稱土銀）文山分行之經理，緣黃
    錦洲（因死亡，由檢察官另行不起訴處分）所經營之捷力建設股份有限公司（下
    稱捷力公司）於民國八十三年六月間，在台北市○○區○○路四段一八九巷內，
    興建雄觀大樓，地上二至至十八層為住宅，地上一層及地下二層為賣場，與義大
    利詩丹達爾百貨商合作規劃為「歐洲共同仕場」，以銷售「持分」方式將百貨商
    場劃分為六千個單位，每個單位售價新台幣（下同）三十萬元至三十六萬元不等
    ，標榜售後租回六年，租金每半年為一期，以土銀擔當付款之本票支付，每一投
    資者，於簽約完成時，即可取得由土銀為擔當付款人之空白本票十二張。黃錦洲
    為銷售前商場，乃於八十三年五月十八日以捷力公司名義向土銀文山分行申請專
    戶本票，由被告丁○○負責徵信審核，詎被告丁○○竟基於圖利捷力公司之犯意
    ，僅以捷力公司在該分行半年內存款餘額二百萬零六千元之資力，未詳加徵信審
    核，即向總行申請印製七萬二千張專戶空白本票，並一次發給捷力公司配合促銷
    。嗣因黃錦洲捲款逃亡加拿大，並自殺身亡，致投資人持有之本票均未兌付，求
    償無門，因認被告丁○○涉犯貪污治罪條例第六條第一項第四款對於主管事務，
    直接或間接圖利罪嫌云云。
二、訊據被告丁○○堅決否認右揭犯行，辯稱：依現行支票存款戶處理辦法第九條規
    定，經銀行核准開戶之支票存款戶，得委託本行為其所簽發本票之擔當付款人，
    就其支票存款戶內存款逕行代為付款。又為配合行政院之一定金額以上交易，鼓
    勵利用票據進行之政策，八十一年四月十三日財政部已刪除該辦法第十條支票存
    款戶領用空白支票或本票張數之限制及酌收工本費用之規定，完全授權金融機構
    對於支票存款戶空白支票、本票之發給張數，可依客戶之信用程度自行決定，故
    土銀自可視存戶實際需要以發給空白本票使用。捷力公司在其「歐洲共同仕場」
    銷售個案中，因工地採售後租回之方式，包租六年，半年付租，分十二次給付，
    並擬於簽約完畢一次給付十二張租金本票，土銀基於法令規定並經文山分行業務
    會報認有使用的必要，且斟酌捷力公司在土銀文山分行開業半年即自八十二年十
    一月二十六日開戶至八十三年五月，其活期存款帳戶，半年平均餘額為二百萬六
    千元，嗣後經常維持七千萬元左右，其存款占當時總活期性存款約百分之二十一
    ，每月收益超過三十萬元，而其於土銀敦化分行活期存款之半年平均餘額達一千
    四百萬元。金融自由化後，銀行間競爭激烈，文山分行於八十二年十一月新設，
    而捷力公司與土銀已往來多年，為優良存戶，無不良票信、債信紀錄，其所推出
    個案「祐捷商業大樓」案位於台北市○○路與基隆路交岔路口，緊臨台北市議會
    ，興建十九層混合建案，該公司地面層及十層面積約二千三百八十九坪只租不售
    ，「雄觀」案位於內湖成功路與金龍路口附近，基地一千一百九十二坪，預估銷
    售金額二十億元，銷售率百分之九十以上，土銀建築融資八億四千萬元，目前已
    完成，「和風大街」案位於內湖區○○街附近，基地一千三百四十九坪，預估銷
    售金額約二十二億元，銷售率百分之六十八，土銀建築融資七億八千萬元等情，
    而據以核發七萬二千張本票供其付租之用，就銀行業務自屬合理，又此非授信案
    件，並不適用信用評估五項原則。是依前開情形為裁量權之行使而依法核發，完
    全符合法令規定，且如此核發並無違背銀行慣例，土銀曾依台灣人壽保險股份有
    限公司（下稱台壽公司）之申請，分別於八十四年三月三十一日一次發給該公司
    五萬張支票，於八十五年二月二十九日一次發給十萬張支票，其他金融機構亦有
    相類作法，非惟本案獨有此情形；況擔當付款之本票，銀行並非保證人，僅於存
    戶帳戶餘額限度內提供付款，捷力公司既不因此受有何不法利益，核發行為亦無
    任何圖利他人之意圖可言。再依分層負責明細表，核發空白本票僅需分行襄理核
    定即可，本件實際上即由襄理核定，雖依行政公文制式流程，被告亦完成形式上
    逐級簽呈作業，嗣並報由總行核備，是在此流程中絕非被告假借職務之便即得單
    獨決定。再捷力公司自始即申請七萬二千張空白本票，委託追加印製一萬二千張
    ，乃因原先只印製六萬張，為符合申請數量始為追加，但此追加印製對於原先核
    准的張數並無變動，絕無以追加以圖利之情事。另其任職之土銀文山分行雖曾辦
    理捷力公司所申請核發本票一事，然未參與該公司購買戶間之預售屋買賣行為，
    故購買戶與該公司之購屋糾紛，完全與本票擔當付款之銀行無關，而其僅依法令
    規定及土銀有關核發本票作業程序，於權責範圍內辦理，既無權亦無法介入購買
    戶與該公司間之購屋糾紛，黃錦洲等人是否有向購買戶行詐騙，亦與擔當付款之
    銀行全然無關等語。
三、按犯罪事實應依證據認定之，無證據不得推定其犯罪事實；又不能證明被告犯罪
    者，應諭知無罪之判決，刑事訴訟法第一百五十四條、第三百零一條第一項分別
    定有明文。次按認定不利於被告之事實，須依積極證據，苟積極證據不足為不利
    於被告之認定時，即應為有利於被告之認定，更不必有何有利之證據，最高法院
    三十年度上字第八一六號著有判例。又按圖利罪，要必以為自己或第三人圖取不
    法利益之犯意，始克當之，而有無此項犯意，須以證據認定之，不得以公務員失
    當行為之結果，使人獲得不法利益，遽行推定其自始即有圖利他人之犯意，又公
    務員對於主管事務圖利罪，必須對於主管之事務有圖利之意思，而表現於行為，
    始與犯罪構成要件相當，若僅處理事務不當，尚未表現有圖利之意思，即難以該
    罪相繩，最高法院七十年台上字第五○一號判決、七十三年度台上字第五九○○
    號判決參照。
四、本件公訴意旨認被告涉圖利罪嫌，係以告訴人戊○○、丙○○及歐洲共同仕場自
    救會等人指訴，又銀行核發本票一般僅二十五張，本件一次核發七萬二千張空白
    本票給捷力公司使用，遠超過舊有本票處理辦法最多發給二百張之限定，卻未就
    捷力公司及其負責人與其他同業間之存放款狀況加以調查即冒然核發，顯為配合
    促銷，圖利捷力公司，被告所辯不合常情，另有監察院對被告之彈劾公告及調查
    說明等為據。惟查：
（一）本件告訴人以被告一次核發本票七萬二千張，明知黃錦洲以土銀本票作為促銷
      工具認圖利黃錦洲；監察院亦以被告「僅就土銀文山分行及其聯行之存款往來
      狀況調查，至於捷力公司及其負責人黃錦洲與其他同業間之存放款往來狀況則
      全然未調查，更遑論與本次專戶本票有關之『歐洲共同仕場』商場位於何處？
      商場面積多少？主要營業項目為何？獲利能力如何？合理租金多少等問題。一
      年半平均存款二百餘萬元的銀行存戶，或可謂銀行之優良客戶，然這樣的銀行
      存戶是否有能力於往後六年內每半年支付數千萬元之能力，對於這方面調查工
      作則完全闕如即同意核發印製專戶本票，過於草率：：：捷力公司將一次給與
      十二張租金本票視為重要的促銷手段，並在申請書中言明，對土銀文山分行則
      只有代收銷售款及百貨商場將來之營業收入等將來不確定之利益，然捷力公司
      實際上委託銷售工地附近的華南銀行松山分行內湖辦事處及接待中心附近之遠
      東商業銀行逸仙分行代為收款，並未悉數存入土銀文山分行，僅為這些不確定
      的利益即違反常理，充分配合一次給與七萬二千張本票，有圖利之嫌。：：：
      全份文件對於捷力公司為何需數量龐大的專戶本票，除引用申請書上之文句外
      沒有其他說明，至於數量如何龐大則沒有估算，即同意其申請並呈報總行，對
      於關鍵問題避而不談，含混其詞。：：：本案中所使用之以土銀文山分行為擔
      當付款人之專戶本票，其外觀與一般的專戶支票非常類似，再加上一般人對本
      票發票人與擔當付款人間之法律關係不甚清楚，很容易誤認所持本票由土銀文
    山分行為擔當付款人，其效果有別於一般的本票。：：：公立銀行除以營利為
      目的外，更負有配合金融安定之社會責任。本案文山分行在核發七萬二千張本
      票過程中既無任何利潤可得，又必須承擔印製費用，僅圖該公司在該分行之不
      確定之存款業績，完全無法實現銀行之營利目的。：：：變相創造信用未善盡
      銀行之社會責任：：：」等語，財政部於七十三年間亦曾釋示各金融機構辦理
      支票存款業務，應注意核發空白本票時應對開戶申請有無使用支票需要及實際
      情況等實質要件，多加分析瞭解等情。然查：
    １支票存款戶處理辦法業經財政部於八十一年四月十三日修正部分條文，其修正
      目的在配合行政院「一定金額以上交易鼓勵利用支票進行」之政策，落實票據
      作為支付工具，修正重點主要在放寬支票存款開戶限制（刪除第六條），刪除
      支票存款戶領用支票或空白本票張數限制（刪除第十條）、中央銀行每月公告
      各金融業者比率規定（刪除第二十二條），修正金融業者對開戶人信用查詢方
      式（修正第四條），並配合刪除第六條併修正第十四條規定，增列發行者得應
      存款戶要求，於空白支票、空白本票上加印其指定樣式之規定（修正第二十一
      條），有財政部八十一年四月十三日台財融第八一一七三八二九八號函可參（
      見本院更一卷第四一頁）。又六十三年十一月十九日財政部修正之銀行受託為
      本票擔當付款人辦理要點第三點固規定「各行、社印發前條規定之空白本票，
      每本分為十張、二十五張及五十張三種，視存戶往來情形及需要發給，並以逐
      本領用為原則」，惟此要點於七十五年十二月二十七日以台財融第七五○四六
      九八號函令停止適用，於此要點停止適用後，銀行若受託為本票擔當付款人，
      應依照支票存款戶處理辦法及各銀行之內部規定辦理，有財政部金融局八十九
      年六月十四日台融局（一）第八九一九八八三六號函在卷可稽（見本院更一卷
      第七四頁）。而臺灣土地銀行總行對於空白本票之核發，以八十九年四月二十
      四日總業一字第八九○○○七二八五號函覆本院稱：財政部六十三年十一月十
      九日台財錢字二一○三三號函頒「銀行受託為本票擔當付款人辦理要點」，該
      要點業經財政部以七十五年十二月十七日台財融第七五○四六九八號函頒停止
      適用，該部並於八十一年四月十三日以台財融字第八一一七三八二九八號函修
      正「支票存款戶處理辦法」，刪除第十條「金融業者應本維護社會信用秩序並
      衡酌存戶需要及使用情形發給空白支票或本票」之規定。該行有關空白支票或
      本票之核發，各分行係依據總行八十一年四月二十三日（八一）總業管字第○
      七八三二號函頒之規定，「各營業單位可視客戶實際需求量，自行審酌發給」
      辦理。專戶本票之請印係由分行審核客戶確有使用票據之需要及數量後，報請
      總行洽中央印製廠印製，印製完成後，即交分行保管，存戶可依其實際需要，
      向各該分行申請領用，而領用次數及張數，由分行依據上述規定辦理（見本院
      更一卷第二三、二四頁）。可見銀行對於專戶本票得視客戶實際需求量，自行
      審酌發給，法令上並無應逐本領用、逐次發給的限制。
    ２又對於專戶本票的核發，依臺灣土地銀行總行八十九年四月二十四日前揭函說
      明，各分行對其支票存款戶於開戶時均已辦理徵信審核，至核發以該行為擔當
      付款人之空白本票，依財政部函頒之「支票存款戶處理辦法」第九條「金融業
      者核准開戶之支票存款戶，均得以該金融業者為其所發本票之擔當付款人，就
      支票存款戶內逕行代為付款」辦理，故核發時，無再辦理徵信之規定（見本院
更一卷第二四頁）。是專戶本票之核發，非屬授信案件，尚不適用關於授信案
      件之信用評估規定。
    ３雖臺灣銀行營業部以八十八年一月二十一日營存字第○○四三○號函復本院稱
      ：銀行受託為本票擔當付款人辦理要點並未經廢止或停止適用，該行仍繼續沿
      用，且替客戶印製專戶支票，應衡量業務實際需要存款績及支票回籠情形，採
      逐次發給嚴格發放為原則，該行並未為客戶印製專戶本票（見本院上訴卷第二
      九、三十頁）。然上開銀行受託為本票擔當付款人辦理要點確已於七十五年十
      二月二十七日經財政部函令停止適用，已如前述，臺灣銀行此函示未查知法規
      變動之情形，自不足為適用法令之依據。
（二）捷力公司於八十三年五月十八日向土銀文山分行申請核發空白本票時表示「歐
      洲共同仕場」出售之單位數達六千個，採售後租回方式，包租六年，分成十二
      次給付，為加強銷售魅力，擬將十二張租金本票於簽約完畢一次給付，所需本
      票張數龐大，為使作業便利，欲向該行申請電腦印票，並稱工地銷售總額達十
      八億元，預估每月進出約為億元以上等語，文山分行就此申請書簽請土銀總行
      同意核發印製空白本票六萬張，有捷力公司申請書、文山分行簽呈與函報總行
      書函及總行簽呈可稽（見原審卷第六九至七三頁）。則依捷力公司申請書確有
      使用七萬二千張專戶空白本票之必要，土銀文山分行自得依前述規定，「自行
      審酌發給」。觀此被告稱當時考量審酌之因素為：雖捷力公司在文山分行存款
      業績自八十二年十一月二十六日至八十三年五月，其活期存款帳戶，每月僅二
      百萬六千元，然其與土銀敦化分行活期存款之半年平均餘額達一千四百萬元（
      見原審卷第三四至四六頁），而該公司推出之「祐捷商業大樓」「雄觀」「和
      風大街」均有相當之銷售率，而「雄觀」土地核貸八億四千萬元，土銀已全數
      撥款，「和風大街」土地亦經核貸八億八千萬元，購地貸款已全數撥款，即顯
      示該公司推出之建築個案銷售良好，再該公司於其申請核發空白本票當時，無
      任何退補票紀錄等，因而依其申請准予核發七萬二千張專戶本票。則參諸上開
      各情形，土銀文山分行據以核發尚非無據。又此並非授信案件，捷力公司在辦
      理支票存款戶開戶時即已辦理徵信審核，是本件核發專戶本票時，即無須再辦
      理徵信，亦詳如前述，至文山分行在考量本件核發作業時，一併審酌捷力公司
      在其他分行之情形，關此參以該行對於授信案件之評估，臺灣土地銀行八十九
      年五月十五日總審字第八九○○一○○九一號函稱：「本行對客戶授信而為評
      比，均將借款戶及其關係戶於本行『總行及分行』之存、放款情形一併列入考
      量，而非僅就借款個人於單一主辦分行之往來情形加以審核」（見本院更一卷
      第五五頁），則本件在審酌核發時，一併考量其他分行實績（考量其他分行實
      績得藉以知悉是否有退補而債信不佳之情形，供為是否核發專戶本票之判斷，
      並不一定只有增加平均存款餘額之有利因素），實屬合理。
（三）就上開核發捷力公司專戶本票審酌之情形，證人即當時土銀文山分行副理甲○○證稱：「開支票要經過徵信調查，申請空白本票時不用再調查。他們來申請
      開支票時我們查有無退票紀錄，看他們公司營運狀況，如無不良紀錄，營運狀
      況正常的話，就會讓他們開戶」「他申請推出歐洲共同仕場要賣六千個單位，
      要空白本票，簽是主辦劉襄理簽的，簽呈我、乙○○、徵信魏先生、丁○○有
      先討論，討論結果沒有問題，才報給總行。歐洲共同仕場的房屋和土地本來就
      在我們分行辦理貸款、建築融資，實際上我們去看他們是否有推出這個案子，
      徵信去現場看他們地下一、二樓規劃歐洲共同仕場銷售，樓上是分戶銷售，確
      定他要推出，才簽報總行印本票」「他們賣一個單位就要十二張，有六千個單
      位，據瞭解那時候賣得還不錯，我們分層負責，蓋到襄理，一次發給，我只知
      道他需要用那麼多張，如何發我不清楚，主辦襄理就可以蓋章了。我們當初開
      會決定他需要用就給他，沒有決定要分批給」，證人即當時文山分行存匯襄理
      乙○○證稱：「我們先考量他需要這些數量，而且他有存款在敦化分行，往來
      信用很好，我們才陳報總行」「我們開會認為有實際上的需要」（均見本院八
      十九年五月二十五日訊問筆錄），可見係衡酌申請人需要並參以並無不良紀錄
      等各情，依法令及該行規定，經核准而一次發給申請人所需張數。又斟酌實際
      情形後一次發給客戶專戶本（支）票，不待部分本票回籠後再逐次發給，非惟
      本案如此，依臺灣土地銀行營業部單據號碼簿記載，八十四年三月三十一日台
      壽公司一次領用五萬張支票、八十五年二月二十九日台壽公司又一次領用十萬
      張支票（見本院更一卷第五三頁），可見於印製專戶本票後，一次發給客戶不
      僅合於法令，且非違背慣例，尚難遽謂不合適合性、必需性及比例性原則。至
      臺灣土地銀行總行印刷品登記簿（見原審卷第五十至六三頁），係土銀委託中
      央印製廠印製空白票據之數量，固不足為是否一次發給之證明，但由上說明確
      知尚有其他一次發給之情形。
（四）另捷力公司之本件工地在台北市內湖區，依其銷售廣告，銷售款均匯入華南銀
      行與遠東銀行（見原審卷第七十、一一三頁），與位於景美之土銀文山分行並
      無往來，且距離遙遠；又捷力公司申請書亦載明「本工地之銷售總額達新臺幣
      十八億元，除將委請貴行代為收款外，另百貨之營業收入亦欲以貴行為主要往
      來銀行。預估每月進出金額約為億元以上，對貴行亦有相當之助益」（見原審
      卷第六八頁），而嗣捷力公司並未將銷售款委由土銀文山分行代收，土銀文山
      分行亦未對申請人捷力公司為如上要求。惟文山分行如何審酌核發情形已如前
      述，嗣後申請人是否如申請書所載委由文山分行代收款項，並非當時審酌是否
      核發之因素，且被告陳稱：捷力公司於五月後有加強往來，事後有注意該公司
      （及關係公司）之存款經常維持約數千萬元，並提出臺灣土地銀行支票存款查
      詢單為憑（見本院更一卷第二二○、二二一頁），證人乙○○亦稱「我們有打
      電話叫他存款進來，他也有陸陸續續存，我們考量到他在我們銀行往來很久，
      互相誠信，沒有特別寫承諾書」（見本院八十九年五月二十五日訊問筆錄），
      尚難以事後捷力公司未委由土銀文山分行代收款項，即倒為推認於審核當時有
      何非法圖利之意圖。至印製專戶本票之工本費用，為銀行營運之成本，自不得
      以有何印製費用之支出，而謂有損害銀行、圖利私人之犯行，否則任何印製行
      為均有圖利之嫌，自非合理。
（五）再土銀之各項業務項目各層次依權責劃分標準負責，就「受理各種存款之開戶
      與銷戶」「核發支存空白支票」業務項目，前者僅須副理核定，後者只須襄理
      核定，此有土銀分層負責明細表可按（見原審卷第七七至七八頁、本院更一卷
      第一三七至一三八頁）。捷力公司於八十二年十一月二十七日申請文山分行支
      票開戶時，該分行審查意見記載：「申請人捷力公司係經營委託營造廠商興建
      國民住宅出租出售業務經本行徵信人員至該公司實地查證，目前營運正常，依
      支票存款戶處理辦理第五條規定擬准予開戶」，而此亦由該分行副理甲○○核
      定准予開戶，嗣捷力公司申請一次核發空白本票七萬二千張，由承辦人逐級簽
      呈表明「１本行支存戶＃82-8捷力公司即將推出位於內湖區○○路○段之商場
      歐洲共同仕場，因採售後租回分成十二次給付，以本票支付，故所需本票張數
      龐大向本行申請電腦印票。２鑑於該公司有意加強與本行往來，又本案銷售總
      額達新台幣十八億元，由本行代為收款，對本行有相當助益。３擬同意所請，
      並呈報總行鑑核，當否？請核示」後經副理甲○○核轉被告，被告批示如擬，
      另會管理主辦黃浩忠及會計襄理王淑芳（見原審卷第六九至七一頁），嗣由該
      分行呈土銀總行擬申請電腦印票六萬張鑑核（見原審卷第七三頁）。因之，對
      捷力公司准予核發七萬二千張空白本票，尚非被告所能單獨決定。又「專戶票
      據之請印係由分行審核客戶確有使用票據之需要及數量後，報請總行洽中央印
      製廠印製」「各分行請印空白支票及本票時，係由各分行依照客戶需求數量，
      函請總行洽中央印製廠印製」，前揭臺灣土地銀行八十九年四月二十四日函載
      明（見本院更一卷第二三、二四頁），並參以前述各層次依權責劃分標準負責
      之規定，亦即各分行於核定後，函請總行印製，故於簽呈之六萬張外，嗣再追
      加印製一萬二千張，乃為符合申請人申請書之需求，此所追加者乃委託印製之
      追加，與原先已核准之七萬二千張之數量並無影響。再以銀行為擔當付款人之
      本票，銀行僅係在申請人存款限額內自其帳戶為付款，並非保證付款，本件之
      土銀文山分行為擔當付款之本票，亦載明係由捷力公司支票存款帳戶內支付，
      其本票文義甚為明確，土銀並無付款之義務。縱其發給對於申請人銷售魅力有
      所增益，增加買氣，事後申請人因故不能付款，造成買受人之損失，然擔當付
      款之本票本然有此風險，尚難以此事後發生之事以認文山分行於審酌時有何不
      法圖利之行為。
（六）綜上所述，被告於擔任土銀文山分行經理期間，所核定並一次發給申請人捷力
      公司七萬二千張專戶本票，所為完全符合法令規定及該行之要求，申請人捷力
      公司縱或因而獲得促銷之利益，甚或文山分行之審酌容或有未必周詳之處，然
      究難據此推認被告有何圖利之犯意，此外復查無其他積極證據足認被告有何圖
      利犯行，自屬不能證明被告犯罪。
五、原審依調查證據之結果，斟酌全辯論意旨，認被告犯罪不能證明，依法為無罪之
    諭知，經核並無不合。公訴人據告訴人之請求上訴，認被告應遵守銀行受託為本
    票擔當付款人辦理要點之規定，以逐本領用、逐次核發為原則，濫用裁量權限而
    一次發給致造成損害，實屬圖利等云云，而指摘原判決不當，為無理由，應予駁
    回。
六、至於告訴人追加之違法超額貸款事實部分，按檢察官就實際上或審判上一罪之犯
    罪事實起訴一部者，其效力固應及於全部，惟其已起訴之事實如不構成犯罪，即
    與未經起訴之其他事實不發生該係所稱犯罪事實一部與全部之關係，法院不得就
    未經起訴之其他事實併予審判。雖告訴人指有關「雄觀」土地，地主張敏雄於調
    查時自承以每坪十萬元賣給黃錦洲等人，然黃錦洲提出取得土地之買賣契約書卻
    記載每坪以七十萬元取得，復華建築經理股份有限公司之鑑價報告亦據以鑑定價
    格為每坪六十八萬元，而持之向是時被告任職之土銀敦化分行貸款，其買賣契約
    及鑑價報告均有不實之嫌，貸款亦涉違法超貸等情。惟本件被告被訴圖利部分不
    構成犯罪，已如前述，自與未經起訴之超貸部分，不發生犯罪事實一部與全部關
    係，不得就該未經起訴之超貸部分併予審判，併予說明。
據上論斷，應依刑事訴訟法第三百六十八條，判決如主文。
本案經檢察官李進誠到庭執行職務。
中      華      民      國    八十九    年      十      月    二十七    日
                              臺灣高等法院刑事第十一庭
                                  審判長法  官  楊  照  男
                                        法  官  楊  炳  禎
                                        法  官  王  詠  寰
右正本證明與原本無異。
如不服本判決應於收受送達後十日內向本院提出上訴書狀，其未敘述上訴之理由者並
得於提起上訴後十日內向本院補提理由書（均須按他造當事人之人數附繕本）。
                                        書記官  駱  麗  君
中      華      民      國    八十九    年      十      月    三十一    日


司法院資訊處製作；財團法人民間司法改革基金會備份。
